# 请教陈版：关于同一控制下的企业合并增资

提问人：seanfan1989 时间：2017-06-15 11:14:37
B、C是A的子公司，A以C的股权出资(帐面价值 1000 万，评估 5000 万，按评估价格)向B增资 5000 万，C成为B的子公司，B对C的长投帐面成本 5000 万，若B转让C，投资成本怎么算？就B单体而言，对C构成同一控制下的企业合并：
1 、如果按照B向A发行股份购买A旗下的C资产，在合并日应按取得被合并方所有者权益账面价值的份额计入长投，即长投的账面成本是1000w；
2 、按照瑞华研究 2014 年更新版，3-1-6的专题说明中写到：被投资企业接受非货币性资产出资，初始计量时仍可按评估值确认为实收资本和资本溢价。则B按照 5000 万确认实收资本跟资本溢价，相应长投账面成本是5000w。 上述理解影响到C转让时的投资收益确认，请教版主，是不是我理解有误啊？

回答人：chenyiwei
就B单体而言，对C构成同一控制下的企业合并，因此原则上应按合并日取得C的净资产账面价值 1000 万作为投资成本，相应地转让损益应按照转让价款减去原投资成本 1000 万核算。 但是，如果C公司按照 5000 万新增注册资本和实收资本，则为了避免C公司个别报表层面资本公积出现负数，则在C的个别报表层面可以接受按B股权的评估值 5000 万作为长期股权投资成本，这种情况下的处置损益是按照处置价款减去原成本 5000 万计算。

提问人：seanfan1989 时间：2017-06-16 10:58:25
谢陈老师！那如果是从税务角度来看，是不是也是按照5000w来计算更为方便点啊？

回答人：chenyiwei
税务上可能会涉及到是否适用特殊性税务处理的问题，建议咨询税务专业人士。